【裁判字號】    95,台上,239
【裁判日期】    950112
【裁判案由】    違反毒品危害防制條例
【裁判全文】
最高法院刑事判決              九十五年度台上字第二三九號
    上  訴  人  甲○○
                        段99.
                        （另案在台灣台中女子監獄執行中）
上列上訴人因違反毒品危害防制條例案件，不服台灣高等法院台
中分院中華民國九十四年十月十七日第二審判決 (九十四年度上
訴字第一五三三號，起訴案號：台灣南投地方法院檢察署九十三
年度偵字第三七九九號)，提起上訴，本院判決如下：
    主  文
上訴駁回。
    理  由
按刑事訴訟法第三百七十七條規定，上訴於第三審法院，非以判
決違背法令為理由，不得為之。是提起第三審上訴，應以原判決
違背法令為理由，係屬法定要件。如果上訴理由狀並未依據卷內
訴訟資料，具體指摘原判決不適用何種法則或如何適用不當，或
所指摘原判決違法情事，顯與法律規定得為第三審上訴理由之違
法情形，不相適合時，均應認其上訴為違背法律上之程式，予以
駁回。本件上訴人甲○○上訴意旨略稱：(一)、民國九十三年十一
月一日楊永平打電話給上訴人，上訴人因不堪其擾而與之相約在
便利商店前見面，嗣經警攔檢，在上訴人身上起出海洛因毒品。
本件既因楊永平施用毒品經警查獲，供出向上訴人購買海洛因，
警方乃授意楊永平再打電話與上訴人聯絡洽購毒品，但何以不錄
下上訴人與楊永平間之通話內容？(二)、本件起訴後，檢察官復將
另案（指九十三年度偵字第三四九五號等案卷）涉嫌販賣海洛因
給郭志忠、簡弘昌部分，移送併辦。上訴人雖認識郭志忠、簡弘
昌，但並未販賣海洛因給該二人。不知另案之被告許本欣為何將
販賣海洛因之責任及販賣毒品之工具電子秤，推給上訴人。(三)、
九十三年十月六日警方前往南投縣南投市○○○路一○七巷七十
二號緝毒時，上訴人從後門逃逸，嗣警方雖在該址查獲上訴人所
有之海洛因及身分證。但郭志忠、簡弘昌於警詢時及偵審中之供
述，未臻一致，請庭上調閱該社區之監視錄影帶，以查證上訴人
於九十三年十月三日、四日，有無在該處出入云云。
惟查：原判決綜合全案卷證資料，本於事實審法院之推理作用，
認定上訴人與許本欣（另案審理）共同意圖營利，基於販賣第一
級毒品海洛因之概括犯意聯絡，連續在南投縣南投市○○○路一
○七巷七十二號或所約定附近之地點，販賣海洛因予郭志忠等人
。計於：(1)九十三年十月三日中午十二時許、同年月四日中午十
二時許，各以新台幣（下同）一千元之價格，先後二次販賣海洛
因各一包予郭志忠。(2)於九十三年十月三日晚上七時許，以一千
元之價格販賣海洛因一包予簡弘昌。(3)自九十三年十月中旬起至
同月底止，各以每包七百元之價格，先後五次販賣海洛因各一包
予楊永平。其間，警方曾於九十三年十月六日下午六時許，持台
灣南投地方法院核發之搜索票前往上址搜索，扣得海洛因二包（
另在門口扣得案外人陳振鐘之海洛因一包，共查扣三包）、販賣
毒品所用之工具電子磅秤一台及上訴人之身分證等物，並在二樓
房間查獲藏匿在床頭櫃內之許本欣（上訴人則趁隙從後門逃逸）
。其後楊永平因施用毒品被查獲，在檢察官偵查中供出向上訴人
購買海洛因，檢察官乃命警察帶同楊永平追查。楊永平配合警方
，撥打先前與上訴人聯絡之0000000000號行動電話，
向上訴人表示欲再購買海洛因，並約定在南投市○○里○○路三
○四號前買賣。九十三年十一月一日晚上十一時四十分許，上訴
人攜帶一包海洛因前來，欲以八百元之價格販賣予楊永平時，為
警當場逮捕，並扣得海洛因一包。警方隨即帶同上訴人至其南投
市振興里振興巷八十四號之臨時居所搜索，復扣得販賣毒品所用
之工具研磨器一台、電子磅秤一個、夾鏈袋三個及000000
0000號行動電話一具等情。乃撤銷第一審判決，依刑法第五
十九條規定酌量減輕其刑後，改判論處上訴人共同連續販賣第一
級毒品（累犯，處有期徒刑七年二月）罪刑，已詳細說明其所憑
之證據及認定之理由。對於郭志忠、簡弘昌於警詢時及偵審中所
供，未臻一致之處，並已逐一敘明其取捨證據之理由；而楊永平
則始終指稱，向上訴人購買海洛因；許本欣亦稱，上訴人確有在
販賣海洛因。並有在上訴人之居所、身上及臨時居所等處，查獲
之海洛因、販賣毒品所用之工具研磨器、電子磅秤、夾鏈袋及行
動電話等扣案可資證明。上訴人且承認，先後二次查扣之海洛因
屬於伊所有。因認上訴人確有共同連續販賣第一級毒品之行為，
而以上訴人嗣後否認販賣毒品情事，乃飾卸之詞，不可採信等情
綦詳。上訴意旨對於原判決所為前揭論斷，並未依據卷內資料，
具體指摘有何違背法令情形。且查上訴意旨所指稱，警方何以未
錄下上訴人與楊永平間之通話內容；及伊不知許本欣為何指證其
販賣毒品云云，雖對於警方之辦案及證人之指證，有所微詞，但
並非以原判決違背法令執為指摘。又上訴人於原審，並未請求調
閱社區之監視錄影帶；本院為法律審，其待上訴本院後始為此項
主張，亦非依據卷內資料執為指摘。上訴意旨所為前揭指摘事項
，均與法律規定得為第三審上訴理由之違法情形，不相適合。其
上訴違背法律上之程式，應予駁回。
據上論結，應依刑事訴訟法第三百九十五條前段，判決如主文。
中    華    民    國  九十五  年    一    月   十二   日
                      最高法院刑事第十一庭
                          審判長法官  陳  世  雄
                                法官  魏  新  和
                                法官  吳  信  銘
                                法官  徐  文  亮
                                法官  蕭  仰  歸
      本件正本證明與原本無異
                                      書  記  官
中    華    民    國  九十五  年    一    月   十六   日
                                                   ｍ


司法院資訊處製作；財團法人民間司法改革基金會備份。
